【裁判字號】    97,訴,1070
【裁判日期】    971113
【裁判案由】    違反毒品危害防制條例
【裁判全文】
臺灣新竹地方法院刑事判決              97年度訴字第1070號
公  訴  人  臺灣新竹地方法院檢察署檢察官
被      告  甲○○
上列被告因違反毒品危害防制條例案件，經檢察官提起公訴（97
年度毒偵字第1894號），合議庭裁定由受命法官改依簡式審判程
序審理，本院判決如下：
    主  文
甲○○施用第一級毒品，累犯，處有期徒刑柒月；又施用第二級
毒品，累犯，處有期徒刑肆月；應執行有期徒刑玖月。
    事  實
一、甲○○前於民國88年間因施用毒品案件，經本院以88年度毒
    聲字第1138號裁定送觀察勒戒後，因認有繼續施用毒品之傾
    向，經本院以88年度毒聲字第1327號裁定送戒治處所施以強
    制戒治，因戒治成效良好，經本院以88年度毒聲字第2633號
    裁定停止戒治交付保護管束，復又經本院裁定撤銷停止戒治
    ，而令入戒治處所強制戒治，嗣於90年2 月13日執行完畢釋
    放；又於90年間因搶奪、竊盜、偽造文書等案件，經本院以
    90年度訴字第671 號判決判處有期徒刑3 年、1 年2 月、8
    月，應執行有期徒刑4 年8 月確定，另於同年間因逃亡案件
    ，經國防部北部地方軍事法院桃園分院以90年度桃審字第29
    6 號判決判處有期徒刑8 月確定，上開各案件經本院以91年
    度聲字第995 號裁定應執行有期徒刑5 年2 月確定（編號
    ），於93年10月14日假釋出監並付保護管束，又於94年間因
    連續施用第一級毒品、第二級毒品等案件，經本院以94年度
    訴字第935 號判決判處有期徒刑9 月、5 月，應執行有期徒
    刑1 年2 月（編號），上開編號案件，復經本院以96
    年度聲減字第719 號裁定減刑並分別定應執行有期徒刑3 年
    9 月、7 月確定（有期徒刑3 年9 月部份，經撤銷假釋後尚
    應執行殘刑1 年11月6 日），經接續執行於97年2 月10日縮
    刑期滿執行完畢（構成累犯）。詎仍不知悔改，竟分別基於
    施用第一級毒品海洛因及第二級毒品安非他命之各別犯意，
    分別於97年7 月25日23時許即為警採尿往前回溯26、96小時
    內之某2 個時點，在其位於新竹縣竹東鎮○○里○ 鄰○○街
    72號住處內，以將海洛因、安非他命攙入香煙內之方式，分
    別施用第一級毒品海洛因及第二級毒品安非他命各1 次，嗣
    甲○○於97年7 月25日20時許在上開住所前因毒品案通緝案
    件而為警查獲，經其同意採尿送驗結果呈嗎啡、甲基安非他
    命陽性反應，始悉上情。
二、案經新竹縣政府警察局報請臺灣新竹地方法院檢察署檢察官
    偵查後起訴。
    理  由
一、本件被告甲○○所犯為死刑、無期徒刑或最輕本刑為3 年以
    上有期徒刑以外之罪，其於準備程序中就被訴事實為有罪之
    陳述，經法官告知簡式審判程序之旨，並聽取公訴人之意見
    後，依刑事訴訟法第273 條之1 第1 項規定，合議庭裁定由
    受命法官獨任進行簡式審判程序，合先敘明。
二、認定被告犯罪之證據：
  (一)被告於警詢、審判中之自白。
  (二)詮昕科技股份有限公司於97年8月11日之濫用藥物尿液檢驗
    報告1份。
  (三)被告親自採集封瓶之尿液檢體（檢體編號A184)。
  (四)新竹縣政府警察局尿液送驗受檢人真實姓名代號對照表1份
    。
三、被告有如事實欄所載之觀察勒戒、強制戒治及施用毒品經判
    處罪刑等前科紀錄，有臺灣高等法院被告前案紀錄表1 份在
    卷可稽，其本次所犯施用第一級毒品海洛因及第二級毒品安
    非他命之犯行，距離上開90年2 月13日即強制戒治執行完畢
    時間雖已逾5 年，然因被告於此5 年內曾再因施用毒品犯行
    而經法院判處罪刑確定，顯見觀察勒戒、強制戒治程序並無
    法協助被告戒除毒癮，而無再予裁定送觀察、勒戒或強制戒
    治之必要，其本件之施用毒品犯行，依法即應予以追訴、科
    刑處罰。核被告所為，係分別犯毒品危害防制條例第10條第
    1 項、第2 項之施用第一級毒品海洛因罪、施用第二級毒品
    安非他命罪。被告持有第一級毒品海洛因、第二級毒品安非
    他命後進而分別施用，其持有之低度行為均分別為施用之高
    度行為所吸收，不另論罪。被告所觸犯之上開2 罪，犯意各
    別、行為互異，應分論併罰。被告前因上開案件受有期徒刑
    之宣告，甫於97年2 月10日徒刑期滿執行完畢，有上開被告
    前案紀錄表在卷可稽，其於上開徒刑執行完畢後5 年內，故
    意再犯本件有期徒刑以上之2 罪，均為累犯，均應依刑法第
    47 條 第1 項規定加重其刑。爰審酌被告前已有施用毒品之
    不良素行，歷經觀察、勒戒、強制戒治及徒刑宣告後猶施用
    之，顯見其戒毒意志不堅，本不宜寬貸，惟念其施用毒品乃
    自戕一己之身體健康，對社會造成之危害尚非直接鉅大，且
    犯後終知能坦承犯行，態度良好，95年7 月1 日刑法第56條
    連續犯規定廢除後，被告施用毒品罪均須一罪一罰，所受刑
    期比起以往已經甚重等一切情狀，分別量處如主文所示之刑
    ，並定其應執行之刑，以期自新。
據上論斷，應依刑事訴訟法第273 條之1 第1 項、第299 條第1
項前段，毒品危害防制條例第10條第1 項、第2 項，刑法第11條
前段、第47條第1 項、第51條第5 款，判決如主文。
本案經檢察官王唯怡到庭執行職務。
中    華    民    國    97    年    11    月   13     日
              刑事第二庭  法  官  蔡川富
以上正本證明與原本無異。
如不服本判決應於收受本判決後10日內向本院提出上訴書狀，上
訴書狀應敘述具體理由。上訴書狀未敘述上訴理由者，應於上訴
期間屆滿後20日內補提理由書狀於本院 (均須按他造當事人之人
數附繕本 )「切勿逕送上級法院」。
中    華    民    國    97    年    11    月   13     日
                          書記官  陳秀子
附錄本案論罪科刑法條全文：
毒品危害防制條例第10條
施用第1 級毒品者，處6月以上5年以下有期徒刑。
施用第2 級毒品者，處3年以下有期徒刑。


司法院資訊處製作；財團法人民間司法改革基金會備份。
